---
title: "SQL with R - VéloSTAR"
author: "GrégoireHaniquaut"
date: "2023-11-28"
output:
  html_document: default
  pdf_document: default
---

```{r setup, include=FALSE}
knitr::opts_chunk$set(echo = TRUE)
knitr::opts_knit$set(root.dir="L:/RBasesDonnees/02-Sql")
```

Nous considérons les données des stations de vélos en libre service STAR de la ville de Rennes. Une copie
de la base SQLite est disponible dans le fichier LEveloSTAR.sqlite3. Utiliser les fonctions du package DBI
pour répondre aux questions suivantes.

```{r question0, include=FALSE}
library(dplyr)
library(DBI)
library(RSQLite)
```

## Question1 : 

Se connecter à la base de données et afficher les tables. Pour chaque table, afficher les variables

```{r question1}
setwd("L:/RBasesDonnees/02-Sql")

connexion <- DBI::dbConnect(RSQLite::SQLite(), 
                            "data/LEveloSTAR.sqlite3")

dbListTables(connexion)


dbListFields(conn = connexion, "Etat")
dbListFields(conn = connexion, "Topologie")

```

## Question 2 : 

Sélectionner l’identifiant id, le nom nom et l’identifiant de la station proche id_proche_1 depuis la table TopologieIncluotsding Pl


```{r question2}
requeteSQL <- "SELECT ID, NOM, id_proche_1 FROM Topologie"
tabQuestion1 <- dbSendQuery(conn = connexion, statement = requeteSQL)
dbFetch(tabQuestion1, n = 10)
```





## Question 3

Faire une jointure pour créer une table qui contient la liste des stations avec l’identifiant, le nom et le nom de la station proche associée à l’identifiant id_proche_1 de la table Topologie.

```{r question3}
requeteSQL <- "SELECT a.ID, a.NOM as NOM_station, a.id_proche_1, b.NOM as NOM_stationProche
               FROM Topologie as a LEFT JOIN 
                    Topologie as b ON 
                        a.id_proche_1 = b.id"

tabQuestion1 <- dbSendQuery(conn = connexion, statement = requeteSQL)


dbFetch(tabQuestion1, n = 10)
```






## Question 4 :

Ajouter à la table précédente la distance euclidienne entre la station et la station proche associée à l’identifiant id_proche_1 de la table Topologie.

```{r question4}

requeteSQL <- "SELECT a.ID, a.NOM as NOM_station, a.longitude as Long_A, a.latitude as LAT_A, 
               a.id_proche_1, b.NOM as NOM_stationProche, b.longitude as Long_B, b.latitude as Lat_A, 
               SQRT(
                  POWER(a.longitude-b.longitude,2) + POWER(a.latitude-b.latitude,2)) as dist
               
               FROM Topologie as a LEFT JOIN 
                    Topologie as b ON 
                        a.id_proche_1 = b.id
               ORDER BY dist"

tabQuestion4 <- dbGetQuery(conn = connexion, statement = requeteSQL)

db <- tabQuestion4 %>% collect()
```




## Question 5 : 

Nous nous trouvons au point de coordonnées (48.1179151,-1.7028661). Créer une table avec le nom des trois stations les plus proches classées par ordre de distance et le nombre d’emplacements libres dans ces stations.


```{r question5}

coord <- list(48.1179151,-1.7028661)

lat_me <- as.numeric(coord[[1]]) *-1 # * -1 puisque dans la syntaxe SQL, le moins = une variable en moins
long_me <- as.numeric(coord[[2]])*-1

requeteSQL <- paste0(
              "SELECT a.ID, a.NOM as StationNom, 
                   SQRT(
                        POWER(a.longitude +", long_me,",2) + 
                        POWER(a.latitude +", lat_me ,",2)
                        ) as distance, 
                   b.emplacements_disponibles
               FROM Topologie as a LEFT JOIN 
                    Etat as b ON 
                      a.ID = b.ID
               ORDER BY distance 
               LIMIT 3")

db_fromSQL <- dbGetQuery(connexion, statement = requeteSQL) %>% collect()

db_fromSQL

dbDisconnect(connexion)
```




## Question 6

Reprendre les questions précédentes en utilisant les fonctions de dplyr.

```{r question6}

setwd("L:/RBasesDonnees/02-Sql")

connexion <- DBI::dbConnect(RSQLite::SQLite(), 
                            "data/LEveloSTAR.sqlite3")

dbListTables(conn = connexion)
db_etat <- tbl(connexion,"Etat")
db_topologie <- tbl(connexion,"topologie")


# Question 1 : afficher les colonnes

print("db_etat - Colonnes")
print("----------------------")
db_etat %>% colnames()
print("db_topologie - Colonnes")
print("----------------------")
db_topologie %>% colnames()

# Question 2 - selectionner certaines colonnes

db_topologie %>% select(id, nom, id_proche_1)

# Question 3 - rechercher le nom des stations les plus proches

db_topologie %>% select(id, nom, id_proche_1) %>%
                 left_join(db_topologie %>% 
                               select(id, nom) %>% 
                               rename(nomStationProche=nom, id_proche_1=id), 
                           by = "id_proche_1")

# Question 4 - ajouter la distance

db_topologie %>% select(id, nom, id_proche_1, latitude, longitude) %>%
                 rename(latitudeA = latitude, longitudeA = longitude) %>%
                 left_join(db_topologie %>% 
                               select(id, nom, latitude, longitude) %>% 
                               rename(nomStationProche=nom, id_proche_1=id, 
                                      latitudeB=latitude,longitudeB=longitude), 
                           by = "id_proche_1") %>%
                  mutate(distance = ((latitudeA - latitudeB)^2 + (longitudeA - longitudeB)^2)^(1/2)) %>%
                  arrange(desc(distance)) %>% 
                  select(id_proche_1, nomStationProche, distance) %>%
                  head(10)

# Question 5 - Nous avons les coordonnées suivantes (48.1179151,-1.7028661)

coord <- list(48.1179151,-1.7028661)

lat_me <- as.numeric(coord[[1]]) 
long_me <- as.numeric(coord[[2]])

db_topologie %>% select(id, nom, latitude, longitude) %>%
                 rename(latitudeA = latitude, longitudeA = longitude) %>%
                  mutate(distance = ((latitudeA - lat_me)^2 + (longitudeA - long_me)^2)^(1/2)) %>%
                  select(id, nom, distance) %>%
                  left_join(db_etat %>% select(id,emplacements_disponibles), 
                            by = 'id') %>%
                  arrange(distance) %>% 
                  head(3)

```




## Question 7 :

Terminer correctement en fermant la connexion à la base de données.


```{r question7}
dbDisconnect(connexion)
```


## Question 8 :

Identifier les 10 stations les plus proches ayant des vélos disponibles

```{r question7}

dbListTables(connexion)

dbListFields(conn = connexion, "Etat")


dbGetQuery(connexion, 
           statement = "SELECT DISTINCT velos_disponibles 
                        FROM Etat 
                        WHERE etat = 'En fonctionnement' ")

```






