---
title: "Musique"
author: "GrégoireHaniquaut"
date: "2023-11-28"
output:
  html_document: default
  pdf_document: default
  word_document: default
---

```{r setup, include=FALSE}
knitr::opts_chunk$set(echo = TRUE)
knitr::opts_knit$set(root.dir="L:/RBasesDonnees/02-Sql")
```

Sur le site <https://github.com/lerocha/chinook-database>, nous pouvons trouver des bases de données de
bibliothèques musicales. Une copie de la base SQLite est disponible dans le fichier Chinook_Sqlite.sqlite.

```{r Question0, include = FALSE}

library(tidyverse)
library(DBI)
library(RSQLite)

```

## Question 1

Se connecter à la base de données et afficher les tables. Explorer le jeu de données pour le découvrir.

En particulier, étudier comment les tables Playlist, PlaylistTrack et Track sont liées.

```{r Question1}

connec <- DBI::dbConnect(RSQLite::SQLite(), 
                            "data/Chinook_Sqlite.sqlite")

ls_table <- dbListTables(conn = connec)


for (i in ls_table) {
  
  print(paste0(i," :"))
  print(dbListFields(conn=connec, i))
  print("++++++++++++++++++++++")
}



```

## Question 2

Utiliser les verbes de dplyr pour savoir quelles sont les playlists qui contiennent le plus de pistes

```{r Question2}

db_PlaylistTrack <- tbl(connec, "PlaylistTrack")
db_Playlist  <- tbl(connec, "Playlist")

db_PlaylistTrack %>% group_by(PlaylistId) %>%
                     summarise(nb_song = n()) %>% 
                     left_join(db_Playlist, by = "PlaylistId") %>%
                     select(Name, nb_song) %>%
                     rename(PlaysList_Name=Name)

```


## Question 3

En utilisant dplyr, construire une table contenant les informations suivantes sur la playlist appelée
Classical : le titre de chaque piste ainsi que le titre de l’album dont cette piste est tirée

```{r Question3}

db_PlaylistTrack <- tbl(connec, "PlaylistTrack")
db_Playlist  <- tbl(connec, "Playlist")
db_tracks <- tbl(connec, "Track")
db_albums <- tbl(connec, "Album")



classical_db <- db_PlaylistTrack %>% 
                     left_join(db_Playlist, by = "PlaylistId") %>%
                     filter(Name == "Classical") %>% 
                     rename(PlaylistName = Name) %>%
                     left_join(db_tracks %>% 
                                    select(TrackId, AlbumId,Composer, Name) %>% 
                                    rename(SongName=Name), by = "TrackId") %>%
                     left_join(db_albums %>% 
                                    rename(AlbumTitle = Title) %>%
                                    select(AlbumId, AlbumTitle), by = "AlbumId") %>% 
                     select(PlaylistName, Composer, SongName, AlbumTitle) %>% 
                     arrange(AlbumTitle) %>%
                     collect()

```

## Question 4

Même question en écrivant directement la requête en SQL.

```{r Question4}

Extract_Classical_IDSong <- "SELECT PlayListId, TrackId
                             FROM PlaylistTrack
                             WHERE PlayListId = (SELECT PlayListId 
                                                 FROM Playlist 
                                                 WHERE NAME = 'Classical') "



RequeteSQL <- paste(
              "SELECT Track.Name as SongName, Album.Title, 'Classical' as PlayListName
               FROM (", Extract_Classical_IDSong,") as db_trackID LEFT JOIN 
                    Track ON 
                        db_trackID.TrackId = Track.TrackId LEFT JOIN
                    Album ON 
                        Track.AlbumID = Album.AlbumID
               ORDER BY Album.Title" 
              )
  

dbGetQuery(connec, statement = RequeteSQL)

```


## Question 5

Terminer correctement en fermant la connexion à la base de données.

```{r Question5}

dbDisconnect(connec)

```

