---
title: "WebScrapping"
author: "GrégoireHaniquaut"
date: "2023-11-29"
output: html_document
---

```{r setup, include=FALSE}
knitr::opts_chunk$set(echo = TRUE)
```

## R Markdown

```{r packages, include = FALSE}
library(curl)
library(rvest)
library(dplyr)
library(tidyr)
```

## Question1


Récupérer les données au format HTML de cette page

```{r}

url_jackson <- "https://fr.wikipedia.org/wiki/Peter_Jackson"

data_htlm <- read_html(url_jackson)

```

## Question2 

Extraire les nœuds h2 associés aux titres de niveau 2.

```{r}

data_htlm %>% html_nodes("h2") %>% head(5) %>% html_text()


```

## Question3 

Proposer un sélecteur CSS pour ne récupérer que les titres de niveau 2 des sections du sommaire. Pour information, un sélecteur de classe s’écrit avec un point . comme dans p.ma-classe pour un paragraphe <p class="ma-classe">...</p>. Extraire les nœuds h2 associés aux titres de niveau 2.

```{r}

css_filter <- "#vector-toc > div > h2"
data_htlm %>% html_nodes(css_filter) %>% html_text()

```

## Question4 

Récupérer les textes des titres avec html_text. Comparer avec le résultat obtenu par html_attrs.

```{r}
css_filter <- "#vector-toc > div > h2"
data_htlm %>% html_nodes(css_filter) %>% html_text()

data_htlm %>% html_nodes(css_filter) 

data_htlm %>% html_nodes(css_filter) %>% html_attrs()

```


## Question5 

Construire un sélecteur CSS pour récupérer la liste des films de Peter Jackson en tant que réalisateur et les URL des pages Wikipedia associées.

```{r}

css_filter <- '#mw-content-text > div > ul:nth-of-type(1) > li > i:nth-of-type(1) > a'
data_htlm %>% html_nodes(css_filter) %>% html_text()
```
#mw-content-text > div.mw-content-ltr.mw-parser-output > ul:nth-child(51) > li:nth-child(6) > i:nth-child(2) > a
```{r}

css_filter <- "#mw-content-text > div > ul:nth-of-type(1) > li > i > a"

data_htlm %>% html_nodes(css_filter)
```

## Question6

Obtenir le même résultat avec XPath.




```{r}

xPath <- '//*[@id="mw-content-text"]/div[1]/ul[1]/li'

data_htlm %>% html_nodes(xpath= xPath) 

data_htlm %>% html_nodes(xpath= xPath) %>% html_text()
```
## Question 7 : 

Construire un tibble contenant les titres des films réalisés par Peter Jackson ainsi que leur année de sortie et leur durée en minutes.

```{r}

css_list <- '#mw-content-text > div > ul:nth-of-type(1) > li > i:nth-of-type(1) > a'

css_list <- '#mw-content-text > div.mw-content-ltr.mw-parser-output > h3:nth-child(50) > span.mw-editsection > a:nth-child(4)'

 x <-   data_htlm %>% html_nodes(css_filter) %>% html_attrs() %>% data.frame() 
 x <- x[,1:3]

 for (i in seq(1,ncol(x))) {
   
      url_film_pj <- paste0("https://fr.wikipedia.org/",x[i,1] ,sep = "")
      data_film <- read_html(url_film_pj)
   
      data_htlm_ <- read_html(url_film_pj) 
      
      xPath_duree <- '//*[@id="mw-content-text"]/div[1]/div[1]/table/tbody/tr[9]/td/text()'
      xPath_annee <- '//*[@id="mw-content-text"]/div[1]/div[1]/table/tbody/tr[10]/td/a'

      data <- data.frame(film = x[i,2],
                         url = x[i,1],
                         duree=data_htlm_ %>% 
                                            html_nodes(xPath_duree) %>% 
                                            html_text(), 
                         annee = data_htlm_ %>% 
                                            html_nodes(xPath_annee) %>% 
                                            html_text())
      
      if (i==1) {
        data_concat <- data
      } else {
        data_concat <- data %>% bind_rows(data)
      }
 }
  
  
  

```

#mw-content-text > div.mw-content-ltr.mw-parser-output > h3:nth-child(50) > span.mw-editsection > a:nth-child(4)

















