---
title: "MongoDB"
author: "GrégoireHaniquaut"
date: "2023-11-29"
output: html_document
---

```{r setup, include=FALSE}
knitr::opts_chunk$set(echo = TRUE)
library(jsonlite)
library(mongolite)
```

## MongoDB - Question 1 

Se connecter à une collection planet sur un serveur MongoDB et s’assurer que la collection est vide

```{r}

planet <- "Greg"
m <- mongo(collection = planet)
m$count()
```
LLa collection planet est bien vide. 

## MongoDB - Question 2 

Importer les données au format NDJSON dans la collection

```{r}

# On va chercher les base ssur les planètes 

url_next <- "https://swapi.dev/api/planets/?format=json"
pages <- list()
while(!is.null(url_next)) {
df <- fromJSON(url_next)
pages[[length(pages) + 1]] <- df[["results"]]
url_next <- df[["next"]]
}
df_planet <- rbind_pages(pages)

df_planet_json <- toJSON(df_planet)


m$insert(fromJSON(df_planet_json))
```



## MongoDB - Question 3

Rechercher les planètes dont la période de rotation est égale à 25. Combien y en a-t-il?

```{r}

m$find(query = '{"rotation_period":"25"}')
```

## MongoDB - Question 4

Même question mais en limitant la réponse aux clés name, rotation_period, orbital_period et diameter.

```{r}

m$find(query = '{"rotation_period":"25"}', 
       field='{"_id" : 0,
               "name":1, 
               "rotation_period":1, 
               "orbital_period":1,
               "diameter":1}')
```


## MongoDB - Question 5

Trier les planètes du résultat précédent par diamètre décroissant. Quel est le problème ? Stocker le résultat de la recherche dans un objet R et utiliser str pour justifier votre réponse

```{r}

m$find(query = '{"rotation_period":"25","diameter": {"$exists" : true}}', 
       field='{"_id" : 0,
               "name":1, 
               "rotation_period":1, 
               "orbital_period":1,
               "diameter":1}',
       sort = '{"diameter":-1}') %>% head(10)

m$find(query = '{"rotation_period":"25"}', 
       field='{"_id" : 0,
               "name":1, 
               "rotation_period":1, 
               "orbital_period":1,
               "diameter":1}',
       sort = '{"diameter":-1}') %>% head(10)
```
pas trier par ordre décroissant + des 0 pour le diamètre


## MongoDB - Question 6

Vider la collection et importer de nouveau les données en utilisant la méthode par flux décrite en cours.

Utiliser la fonction handler pour nettoyer les données :

• convertir les valeurs qui doivent l’être en nombres (ignorer les warnings avec suppressWarnings),
• transformer climate et terrain en tableaux de chaînes de caractères,
• supprimer les colonnes films, gravity, residents, created et edited.

```{r}
m$count()
m$drop()
m$count()
```
```{r}

df_planet_bis <- df_planet 
df <- df_planet


handler_fct <- function(df) {
  
    df$rotation_period <- suppressWarnings(as.numeric(df$rotation_period))
    df$orbital_period <- suppressWarnings(as.numeric(df$orbital_period))
    df$diameter <- suppressWarnings(as.numeric(df$diameter))
    
    df$climate <- strsplit(df$climate, split=', ') 
    df$terrain <- strsplit(df$terrain, split=', ') 
    

    df$films <- NULL
    df$gravity <- NULL
    df$residents <- NULL
    df$created <- NULL
    df$edited <- NULL
  
    ftmp <- file(tempfile(), open="w+b")
    stream_out(df, ftmp)
    m$import(ftmp)
    close(ftmp)
    return(df)
}
  
stream_in(file(planet_path), handler = handler_fct) # ne focntionne pas 

df_planet_rev <- handler_fct(df_planet)

m$insert(df_planet_rev)

```

## MongoDB - Question 7

Reprendre la question 5 et vérifier que le résultat est maintenant correct.


```{r}


m$find(query = '{"rotation_period":25}', 
       field='{"_id" : 0,
               "name":1, 
               "rotation_period":1, 
               "orbital_period":1,
               "diameter":1, 
               "terrain":1}',
       sort = '{"diameter":-1}') %>% distinct()


```

## MongoDB - Question 8

Extraire les planètes dont le nom commence par T.


```{r}
  
  m$find(query = '{"name":{"$regex":"^t", "$options" : "i"}}', 
         field='{"_id" : 0,
                 "name":1, 
                 "rotation_period":1, 
                 "orbital_period":1,
                 "diameter":1}',
         sort = '{"diameter":-1}') %>% distinct()
```
On place le i pour que la casse ne soit pas pris en compte. 




## MongoDB - Question 9

Extraire les planètes dont le diamètre est strictement supérieur à 10000 et où se trouve des montagnes.

```{r}
  
  m$find(query = '{"diameter":{"$gt": 10000},
                   "terrain":{"$regex":"mountain", "$options":"i"}}', 
         field='{"_id" : 0,
                 "name":1, 
                 "rotation_period":1, 
                 "orbital_period":1,
                 "diameter":1,
                 "terrain":1, 
                 "nature":1}',
         sort = '{"diameter":-1}') %>% distinct()

```


## MongoDB - Question 10

Rechercher puis supprimer la planète dont le nom est unknown.

```{r}
 m$find(query = '{"diameter":{"$gt": 10000},
                   "terrain":{"$regex":"mountain", "$options":"i"}}',
         field='{"_id" : 0,
                 "name":1, 
                 "rotation_period":1, 
                 "orbital_period":1,
                 "diameter":1,
                 "terrain":1, 
                 "nature":1}',
         sort = '{"diameter":-1}') %>% distinct() 

```
 
Rechercher puis supprimer la planète dont le nom est unknown.

```{r}
 m$find(query = '{"name" : {"$ne":"unknown"}}',
         field='{"_id" : 0,
                 "name":1, 
                 "rotation_period":1, 
                 "orbital_period":1,
                 "diameter":1,
                 "terrain":1, 
                 "nature":1}',
         sort = '{"diameter":-1}') %>% distinct() 

```
 

