---
title: "Tidyverse"
output:
  html_document: default
  word_document: default
date: "2023-11-27"
---

```{r setup, include=TRUE}
knitr::opts_chunk$set(echo = TRUE)
```

## 0 - Chargement de la table IRIS

Premiers exercices sur Tidyverse, utiliser les fonctions principales du packages.

```{r Introduction, echo=TRUE}
library(dplyr)

data("iris")
```

## 1 - Selectionner les variables 

```{r question1, echo=TRUE}
iris_db_sb <- iris %>% select(Sepal.Width, Species)
```

## 2 - Filtre sur les espèces (versicolor // virginica)


```{r question2, echo=TRUE}
iris_db_subset <- iris %>% filter(Species == ("versicolor") | Species == ("virginica") )
```


## 3 - Calculer le nombre d'iris setosa en utilisant summarise 


```{r question3, echo=TRUE}
iris %>% filter(Species == "setosa") %>% summarise(n())
```

## 4 - calculer la moyenne de la variable 


```{r question4, echo=TRUE}
iris %>% filter(Species == "versicolor") %>% summarise(moyen = mean(Petal.Width))
```

## 5 - Ajouter une nouvelle variable


```{r question5, echo=TRUE}
iris %>% mutate(Sum_Petal = sum(Petal.Width,Sepal.Width))
```

## 6 - Calcul de la moyenne et la variance de la variable Sepal.Length pour chaque espèce


```{r question6, echo=TRUE}

iris %>% group_by(Species) %>%
         summarise( Moyenne = mean(Sepal.Length),
                 Variance = var(Sepal.Length))

```

