---
title: "Tennis"
author: "GrégoireHaniquaut"
date: "2023-11-27"
output: html_document
---

```{r setup, include=FALSE}
knitr::opts_chunk$set(echo = TRUE)
```

## Introduction

Nous considérons les données sur les résultats de tennis dans les tournois du Grand Chelem en 2013.

# Importer les données.

```{r Question}
library(dplyr)

setwd("C:/Users/cepe-s4-03/Desktop/tennis_data")

tennis_db <- read.delim(file ="FrenchOpen-men-2013.csv", 
                      header = TRUE, 
                      sep = ",")

tennis_rg <- tennis_db

```
# 2. Afficher le nom des adversaires de Roger Federer

```{r Question2}
library(dplyr)
library(stringr)

setwd("C:/Users/cepe-s4-03/Desktop/tennis_data")

PlayerName <- "Federer"
adersaire_RG <- tennis_db %>% filter(str_extract(Player1,PlayerName)==PlayerName | str_extract(Player2,PlayerName)==PlayerName)
adersaire_RG
```


# 3. Afficher le nom des demi-finalistes. (7: Finale, 6: Demi-finale, . . . )

```{r Question2}
library(dplyr)

setwd("C:/Users/cepe-s4-03/Desktop/tennis_data")

tennis_db %>% group_by(Player1) %>% 
              filter(Round >=6) %>%
              select(Player1,Player2, Round)


                            

```


# 4. Combien y a t-il eu de points disputés en moyenne par match ? Il faudra penser à ajouter dans la table une variable correspondant au nombre de points de chaque match (verbe mutate).

```{r Question4}

adddetail  <- tennis_db %>% 
                group_by(Player1, Player2) %>%
                mutate(nb_point = sum(TPW.1,TPW.2, na.rm=TRUE)) %>%
                ungroup() %>%
                summarise(moyenne_nb_point = mean(nb_point))

adddetail                         

```

# 5. Combien y a t-il eu d’aces par match en moyenne ?

```{r Question5}

ace  <- tennis_db %>% 
                group_by(Player1, Player2) %>%
                mutate(nb_ace = sum(ACE.1,ACE.2, na.rm=TRUE)) %>%
                ungroup() %>%
                summarise(moyenne_nb_ace = mean(nb_ace))

ace                         

```

# 6. Combien y a t-il eu de doubles fautes au total dans le tournoi ?

```{r Question6}

tennis_db %>% 
                group_by(Player1, Player2) %>%
                mutate(nb_doublefautes = sum(DBF.1,DBF.2, na.rm=TRUE)) %>%
                ungroup() %>%
                summarise(moyenne_doublefaute = mean(nb_doublefautes))

```

# 9 - Concaténer les tables en ajoutant une variable permettant d’identifier le tournoi. On pourra utiliser bind_rows() avec l’option .id

```{r Question9}

setwd("C:/Users/cepe-s4-03/Desktop/tennis_data")

tennis_wb_data <- read.delim(file ="Wimbledon-men-2013.csv", 
                      header = TRUE, 
                      sep = ",")

tennis_wb <- tennis_wb_data %>% mutate(competition2 = "WB") 
tennis_rg <- tennis_rg %>% mutate(competition2 = "RG")
                             
tennis <- tennis_wb %>% bind_rows(tennis_rg, .id = "Tournoi")




```

# 10. Afficher les matchs de Federer pour chaque tournoi.


```{r Question9}

PlayerName <- "Federer"

tennis_rg %>% filter(str_extract(Player1,PlayerName)==PlayerName | str_extract(Player2,PlayerName)==PlayerName)

```

# 11. Comparer les nombres d’aces par matchs à chaque tours pour les tournois de Roland Garros et Wimbledon.


```{r Question9}

tennis %>% group_by(Player1, Player2, Tournoi,Round) %>%
           mutate(nb_ace = sum(ACE.1,ACE.2, na.rm=TRUE)) %>%
           ungroup() %>%
           group_by(Tournoi,Round) %>%
           summarise(nombre_ace = n(),
                     moyenne_nb_ace = mean(nb_ace)) %>%
           pivot_wider(id_cols = Tournoi, names_from = Round, values_from=moyenne_nb_ace)

```








