---
title: "R Markdown c'est fantastique !"
output:
  html_document: default
  pdf_document: default
  word_document: default
date: "2023-11-28"
---

```{r setup, include=FALSE}
saspath <- "C:\\Program Files\\SASHome\\SASFoundation\\9.4\\sas.exe"
sasopts <- "-nosplash -ls 75" # '-nosplash' fails in Unix terminals
knitr::opts_chunk$set(engine.path=list(sas=saspath, saslog=saspath),
                      engine.opts=list(sas=sasopts, saslog=sasopts), 
                      comment=NA, echo = TRUE)

```

## R Markdown

C'est du text avec du balisage [Markdown](https://www.markdownguide.org/) et des **bouts de codes** en différents [*langages*](https://bookdown.org/yihui/rmarkdown/language-engines.html) exécutés à la volée. Par exemple ci-dessous un code R :

```{r}
plot(cars)
```


## R Markdown avec SAS !

Ceci est un chunk sas :

```{sas}
proc print data=sashelp.class;
run;
```

## R Markdown avec SQL

Ceci est un chunk R :

```{r}
setwd("L:/RBasesDonnees/02-Sql")
library("DBI")
con <- dbConnect(RSQLite::SQLite(), dbname = "data/LEveloSTAR.sqlite3")
```

Ceci est un chunk sql :

```{sql connection = con, output.var = "toto"}
SELECT * FROM Topologie
```

et on récupére les données dans un chunk R. La variable `toto` est définie en utilisant l'argument `output.var = "toto"` dans le chunk sql ci-dessus. Il faut aussi utiliser l'argument `connection = con`.

Ceci est un chunk R :

```{r}
class(toto)
head(toto)
```

## R Markdown avec Python

On crée des données dans un chunk R :

```{r}
library(reticulate)
b <- list(g = 1, f = 2:3)
```

on peut aussi créer des données dans un chunk python (et récupérer les données du chunk R ci-dessus) :

```{python}
a = [2,3,4]
a
r.b
```

On peut récupérer les données du chunk python ci-dessus dans le chunk R ci-dessous :

```{r}
class(py$a)
py$a
```



